臺灣高雄地方法院民事裁定　　　　　　 95年度抗字第303號
抗　告　人　甲○○
　　　　　　即燕山建設股份有限公司清算人
上列抗告人聲請呈報清算人事件，抗告人對於民國95年12月5 日
本院91年度司字第57號裁定提起抗告，本院裁定如下：
  主  文
原裁定廢棄。
本件清算准自民國九十四年十一月二十九日起展期六個月結算。
聲請及抗告程序費用新台幣貳仟元由燕山建設股份有限公司負擔
。
  理  由
一、抗告意旨略以：抗告人自任職清算人後，即積極為清理燕山
    建設股份有限公司之債權債務，因該公司主要且唯一之資產
    即門牌號碼高雄市新興區○○○路276 號及八德一路316 號
    之地下二層停車位遭第三人爭執所有權，抗告人即對之提起
    訴訟請求確認燕山建設股份有限公司對上開2 停車位具有所
    有權，該訴並經鈞院於民國95年3 月9 日以94年度訴字第
    860 號判決燕山建設股份有限公司對該2 停車位有所有權存
    在，且經臺灣高等法院高雄分院駁回對造之上訴，因對造仍
    向三審提起上訴，迄今尚未終結，是無法將上開2 停車位變
    價後清算完結，故仍有展延之必要。抗告人並無怠忽清算職
    務，原審竟予裁定駁回聲請尚有未洽，請求廢棄原裁定並發
    回原審重為裁定等語。
二、按公司法第87條第3 項後段僅規定：「不能於六個月內完結
    清算時，清算人得申敘理由，聲請法院展期」，並未明文規
  　定，清算人僅得聲請展期一次，如清算人並無怠忽執行職務
    之情事，且確實不能於法院准予展延清算之期限內完結清算
    者，應無不許清算人再聲請展期之理由。
三、經查：燕山建設股份有限公司與訴外人蘇政良、張簡月裡因
    就上2 停車位爭執所有權之誰屬，故以該2 人為被告向本院
    提起訴訟，為本院判決確認其有所有權之存在，復於對造上
    訴後，為臺灣高等法院高雄分院駁回對造之上訴，而蘇政良
    、張簡月裡再行向最高法院上訴，該訴訟事件為最高法院於
    95 年12 月21日判決駁回上訴始確定等情，業經抗告人提出
    本院94年度訴字第860 號判決、臺灣高等法院高雄分院95年
    度上字第79號、同院副本函件各1 件為據，本院並調閱最高
    法院95年度台上字第2908號判決互核無訛，是燕山建設股份
    有限公司確實因清理財產而進行訴訟，且於訴訟終結前有持
    續展延清算期間之必要，抗告人尚無怠忽清算職務之情事，
    原審於裁定前曾要求抗告人提出需展延之證明文件，抗告人
    亦於95年11月22日提出本院上開判決並說明判決確定證明書
    尚未核發下來，致使相關資產仍無法如期處理等語，惟原審
    未審酌其為清算而有訴訟之必要性，即於前開訴訟終結前之
    95年12月5 日駁回展延清算期間之聲請，參照前揭規定意旨
    尚非妥適，原裁定自應予廢棄，抗告人原清算之聲請即屬有
    理由，本院審酌燕山建設股份有限公司最後一次獲得展延之
    期間係自94年4 月28日起6 個月，有本院94年5 月11日之裁
    定在卷可稽，是最後得展延之期日應為94年11月28日，則原
    聲請意旨當自94年11月29日起展延6 個月，依法有據，爰另
    為展延清算期間如主文第2 項之裁定。
五、依非訟事件法第21條、第24條第1 項，裁定如主文。
中　　華　　民　　國　　96　　年　　3 　　月　　30　　日
                      民事第四庭審判長法　官　 黃宏欽
                                      法　官　 黃宣撫
                                      法　官　 古振輝
以上正本證明與原本無異。
本裁定不得抗告。
中　　華　　民　　國　　96　　年　　3 　　月　　30　　日
                                      書記官　陳展榮
